臺灣桃園地方法院民事裁定
111年度消債聲免字第6號
聲  請  人  
即  債務人  黃淑芬  

上列當事人因消費者債務清理事件聲請免責，本院裁定如下：
    主  文
債務人黃淑芬應予免責。
    理  由
一、聲請意旨略以：聲請人前經本院109年度消債職聲免字第80
    號裁定認聲請清算前2年可處分所得扣除自己及依法應受其
    扶養者所必要生活費用總額，高於全體普通債權人之分配總
    額，故依消費者債務清理條例（下稱消債條例）第133條裁
    定不免責，經聲請人提起抗告後，復經本院110年消債抗字
    第9號裁定（下稱原裁定）駁回抗告。聲請人於不免責裁定
    確定後，繼續清償各債權人之金額達原裁定所認尚須清償金
    額新臺幣（下同）40萬1,930元，且各債權人平均受償比例
    均達其應受分配額，爰依消債條例第141條聲請裁定免責等
    語。
二、按債務人因第133條之情形，受不免責之裁定確定後，繼續
    清償達該條規定之數額，且各普通債權人受償額均達其應受
    分配額時，得聲請法院裁定免責，消債條例第141條第1項定
    有明文。依其立法理由可知此規定係為鼓勵債務人利用其薪
    資、執行業務所得或其他固定收入清償債務，以獲得免責，
    賦予其重建經濟之機會。從而，債務人依消債條例第141條
    規定聲請免責時，法院僅須依債務人是否已清償達消債條例
    第133條規定之數額及各普通債權人受償額是否均達其應受
    分配額為免責與否之認定，無須再斟酌原不免責事由之情節
    及其他一切情狀。
三、經查：
　㈠本件聲請人即債務人因欠金融機構債務，於民國107年8月17
    日向本院聲請前置調解，因調解不成立聲請進行債務清理之
    清算程序，經本院以108年度消債清字第11號裁定自108年3 
    月21日下午5時起開始清算程序，並移由本院司法事務官以1
    08年度司執消債清字第10號案件進行清算程序，嗣因本院及
    債權人會議認定聲請人名下清算財團僅有6,000元現金，經
    聲請人提出等值現金分配全體債權人完畢（其中1,924元為
    郵務費用，已繳納國庫，實際分配金額為4,076元），本院
    司法事務官遂於109年5月28日裁定終止清算程序，復經本院
    審認本件普通債權人之分配總額低於聲請人聲請清算前2年
    間，可處分所得扣除自己及依法應受其扶養者所必要生活費
    用之數額，符合消債條例第133條所定應不免責之事由，於1
    10年1月29日以109年度消債職聲免字第80號裁定聲請人不予
    免責，聲請人復提起抗告，經本院於110年8月2日以110年度
    消債抗字第9號裁定駁回其抗告確定等情，業經本院調取上
    開卷宗核閱無訛。聲請人前經本院依消債條例第133條規定
    認定不應予免責，則其再依同條例第141條聲請免責，揆諸
    前揭規定與說明，本院應予審究者為聲請人於裁定不應予免
    責確定後陸續清償債權人之金額是否已達第133條所定之數
    額，且各債權人受償額均達其應受分配額。
  ㈡查聲請人再次向本院聲請本件免責，主張其於原裁定確定後
    ，扣除清算程序中受分配金額4,076元後，已繼續清償各普
    通債權人如附表「尚須清償金額」欄所示之金額等情，業據
    其提出債權人銀行客戶交易明細表、郵政跨行匯款申請書、
    代收業務繳款憑證、匯款申請書代收入傳票、存款憑條、存
    摺影本、存入存根等件為證（見消債聲免卷第29至53頁）。
    復經本院依職權函詢全體債權人自原裁定以後受償之數額，
    經全體債權人陳報均已清償如附表「尚須清償金額」欄所示
    之金額，此有全體債權人陳報狀在卷可稽（見消債聲免卷第
    93至139頁、第151頁），堪信為真。故聲請人清償數額既已
    達原不免責裁定所列之差額，且全體普通債權人各自受償額
    亦達其應受分配額，足認聲請人已具備消債條例第141條所
    規定之免責事由甚明。
四、綜上所述，本件聲請人前於受不免責之裁定確定後繼續清償
    全體債權人達消債條例第133條所規定之數額，已符合同條
    例第141條所規定之免責事由，故依同條例第141條規定，自
    應裁定免除聲請人之債務。從而，聲請人聲請免責，堪認於
    法有據，為有理由，應予准許。
五、爰裁定如主文。　
中　　華　　民　　國　　111 　年　　7 　　月　　18　　日
                  民事第一庭    法　官　許自瑋
正本係照原本作成。
如不服本裁定應於送達後10日內向本院提出抗告狀，並應繳納抗
告費新臺幣1,000元。　　　　　　　
中　　華　　民　　國　　111 　年　　7 　　月　　18　　日
                                書記官  吳光彧

附表：
編號 債權人 債權總額 最低還款金額 受分配金額 尚須清償金額 1 國泰世華商業銀行股份有限公司 42萬4,679元 1,417元 14元      1,403元  2 花旗（台灣）商業銀行股份有限公司 97萬8,598元 3,266元  33元  3,233元  3 匯豐（台灣）商業銀行股份有限公司 1,456萬6,375元 4萬8,610元 488元 4萬8,122元  4 中國信託商業銀行股份有限公司 1,122萬8,309元 3萬7,470元 376元 3萬7,094元   5 聯邦商業銀行股份有限公司 304萬3,779元 1萬157元 102元   1萬55元  6 合作金庫資產管理股份有限公司 7,547萬6,757元 25萬1,876元 2,529元   24萬9,347元 7 玉山商業銀行股份有限公司 54萬710元  1,804元 18元 1,786元  8 新光商業銀行股份有限公司 121萬59元 4,038元 41元 3,997元 9 新北市板橋區農會 100萬2,126元 3,344元 34元  3,310元 10 富邦產物保險股份有限公司 83萬1,018元 2,773元  28元  2,745元    11 第一商業銀行股份有限公司   689萬51元  2萬2,993元 231元  2萬2,762元  12 元大國際資產管理股份有限公司   360萬9,526元 1萬2,045元 121元  1萬1,924元 13 富邦資產管理股份有限公司  186萬1,713元 6,213元  61元 6,152元